【裁判字號】    89,易,781
【裁判日期】    900316
【裁判案由】    毒品危害防制條例
【裁判全文】
台灣苗栗地方法院刑事判決                          八十九年度易字第七八一號
    公  訴  人  臺灣苗栗地方法院檢察署檢察官
    被      告  甲○○
右列被告因違反毒品危害防制條例案件，經檢察官提起公訴（八十九年度偵字第二六
六三號），本院判決如左：
    主    文
甲○○持有第二級毒品，處有期徒刑肆月，如易科罰金，以參佰元折算壹日。扣案之
第二級毒品安非他命（含袋重）一公克沒收銷燬之。扣案之運動鞋壹隻，沒收。
    事    實
一、甲○○前於不詳時、地取得第二級毒品安非他命（含袋重）一公克後即非法持有
    ，民國八十九年六月四日十四時四十分許，因其所駕駛之車號ＡＪ─○八○一號
    自用小貨車未懸掛車牌，為警在苗栗縣台六十一線北上一○五公里處攔檢盤查，
    並經林某同意檢查車內物品，當場於駕駛座腳踏板上之林某所有運動鞋內凹陷處
    查獲上開第二級毒品安非他命，始查悉上情。
二、案經苗栗縣警察局移送臺灣苗栗地方法院檢察署檢察官偵查起訴。
    理    由
一、訊據被告甲○○固不否認上開藏放第二級毒品安非他命之運動鞋為其所有，惟矢
    口否認有何持有毒品之犯行，辯稱：鞋子因係氣墊鞋，經清洗之後，自然會產生
    挖空現象；並不清楚為何安非他命會在鞋內云云。經查上開運動鞋內腳後跟處之
    凹陷部分，左、右鞋均相同，且凹陷處切口平整，顯係人為之刻意鏤空，此觀諸
    卷附扣案運動鞋照片二幀已明；而該運動鞋平日均由被告使用，並未出借他人，
    亦據被告於警訊中供承甚明，是該運動鞋為被告以外之他人鏤空並用以藏放毒品
    之可能性甚低。另據在場警員陳興隆於偵訊時證述，該運動鞋係在車號ＡＪ─○
    八○一號自用小貨車駕駛坐下腳踏踏板處所查獲，且查獲當時僅被告及證人盧昱
    瑋二人同在車內，神情緊張；及參以證人盧昱瑋與被告並無仇怨，警訊中亦否認
    查獲之安非他命為其所有，陳稱安非他命係在被告鞋內找出，為被告所有，其並
    不知情等語，是上開運動鞋內之安非他命確係被告所藏放，應可認定，從而被告
    所辯顯係卸責之詞，不足採取。次查被告經驗尿結果，並無安非他命陽性反應，
    有苗栗縣衛生局八十九年六月十五日八九衛六字第八九○八四一七號煙毒尿液檢
    驗成績書乙紙附卷可稽，足證被告尚無施用安非他命之犯行，而查獲之安非他命
    數量又僅一公克，應無意圖販賣而持有之可能，故被告顯非基於施用或意圖販賣
    ，而屬單純持有安非他命無疑。此外，復有扣案安非他命（含袋重）一公克可參
    ，事證明確，被告犯行堪以認定。
二、核被告甲○○所為，係犯毒品危害防制條例第十一條第二項之持有第二級毒品罪
    。爰審酌被告素行尚佳，且所持有之安非他命亦屬微量，危害尚非重大等一切情
    狀，量處如主文所示之刑，併諭知易科罰金之折算標準，以資懲戒。另扣案之安
    非他命（含袋重）一公克因屬毒品危害防制條例第二條所示之第二級毒品，爰依
    同條例第十八條第一項前段宣告沒收銷燬之；至扣案之球鞋一隻係供犯罪所用且
    屬被告所有，業據被告供明在卷，爰依刑法第三十八條第一項第二款宣告沒收。
據上論斷，應依刑事訴訟法第二百九十九條第一項前段、毒品危害防制條例第十一條
第二項、第十八條第一項前段、刑法第十一條前段、第四十一條、第三十八條第一項
第二款、罰金罰鍰提高標準條例第二條，判決如主文。
本案經檢察官吳義聰到庭執行職務。
中      華      民      國      九十  年      三      月    十六    日
                                      臺灣苗栗地方法院刑事庭
                                          法    官   楊  台  清
右正本證明與原本無異。
如不服本判決，應於判決送達後十日內向本院提出上訴狀( 應附繕本 )，上訴於
臺灣高等法院台中分院。
                                          書 記 官   李  惠  雯
中      華      民      國      九十      年      三      月    十六    日
附錄論罪科刑法條：毒品危害防制條例第十一條第二項
二、持有第二級毒品者，處二年以下有期徒刑、拘役或新臺幣三萬元以下罰金。


司法院資訊處製作；財團法人民間司法改革基金會備份。
